【裁判字號】    98,訴,2138
【裁判日期】    980724
【裁判案由】    槍砲彈藥刀械管制
【裁判全文】
臺灣板橋地方法院刑事判決              98年度訴字第2138號
公  訴  人  臺灣板橋地方法院檢察署檢察官
被      告  甲○○
            乙○○
上列被告等因違反槍砲彈藥刀械管制條例案件，經檢察官提起公
訴（98年度偵字第8799號），被告等於準備程序中就被訴事實均
為有罪之陳述，經本院合議庭裁定由受命法官獨任進行簡式審判
程序，並判決如下：
    主      文
甲○○未經許可，寄藏子彈，處有期徒刑月，併科罰金新臺幣
萬元，有期徒刑如易科罰金，罰金如易服勞役，均以新臺幣壹
仟元折算壹日。
乙○○未經許可，寄藏子彈，處有期徒刑月，併科罰金新臺幣
貳萬元，有期徒刑如易科罰金，罰金如易服勞役，均以新臺幣壹
仟元折算壹日。
    事      實
一、甲○○、乙○○均明知非經許可，不得寄藏、持有具有殺傷
    力之子彈。甲○○竟於民國91年11月間某日，在不詳地點，
    受某真實姓名年籍不詳，自稱「林志煌」之成年男子所託，
    收受該男子所交付具有殺傷力之非制式子彈2 顆，未經許可
    而代為保管，並藏放在其址設臺北縣三重市○○街220 巷3
    號4 樓住處樓梯間而持有之。嗣甲○○於96年5 月間某日，
    因恐為警查獲，復在臺北縣蘆洲市○○路附近，委託乙○○
    代為保管上開子彈。詎乙○○竟允為保管，而未經許可收受
    甲○○交付之上開子彈，並將上開子彈藏放在其址設臺北縣
    三重市○○街131 號4 樓居所房間內之鞋盒中。嗣於98年3
    月17日下午5 時45分許，在乙○○上開居所為警查獲，始悉
    上情。
二、案經臺北縣政府警察局新莊分局報請臺灣板橋地方法院檢察
    署檢察官偵查起訴。
    理      由
一、本案被告甲○○、乙○○所犯均係死刑、無期徒刑、最輕本
    刑為3 年以上有期徒刑以外之罪，其等於準備程序中就前揭
    被訴事實均為有罪之陳述，經告知簡式審判程序之旨，並聽
    取其等與公訴人之意見後，本院認無不得或不宜改依簡式審
    判程序進行之情事，依刑事訴訟法第273 條之1 第1 項、第
    284 條之1 規定，裁定本案改依簡式審判程序審理，合先敘
    明。
二、上揭犯罪事實，業據被告等於警詢、偵訊及本院審理時坦承
    不諱，並有相片2 張在卷可查，另有扣案之非制式子彈2 顆
    可資佐證。又扣案之子彈2 顆，經送請內政部警政署刑事警
    察局以檢視法、試射法鑑定結果，認均係非制式子彈，分別
    由金屬彈殼組合直徑9.0mm 金屬彈頭、金屬彈殼組合直徑8.
    9mm 金屬彈頭而成，經試射結果，均可擊發，認均具殺傷力
    乙情，亦有內政部警政署刑事警察局98年4 月15日刑鑑字第
    0980039452號鑑驗書1 份在卷可查。足徵被告等任意性之自
    白與事實相符，應堪採信。本案事證已臻明確，被告等犯行
    堪以認定，均應依法論科。
三、按未經許可寄藏、持有槍彈為繼續犯，於其終止寄藏之前，
    犯罪行為仍在繼續實施之中，其間法律縱有變更，但其行為
    既繼續實施至新法施行以後，自無行為後法律變更之可言（
    最高法院89年度臺非字第186 號判決意旨參照）。查被告甲
    ○○自91年11月間起至96年5 月間止，未經許可寄藏子彈，
    該期間刑法業於94年2 月2 日修正公布，並於95年7 月1 日
    施行，惟被告甲○○既因未經許可寄藏子彈而繼續該犯罪行
    為，揆諸前開說明，自無新舊法比較之問題。核被告等所為
    ，均係犯槍砲彈藥刀械管制條例第12條第4 項之未經許可，
    寄藏子彈罪。另按寄藏與持有，均係將物置於自己實力支配
    之下，僅寄藏必先有他人之持有行為，而後始為之受寄代藏
    而已，故寄藏之受人委託代為保管，其保管之本身，亦屬持
    有，不過，此之持有係受寄之當然結果；又單純之「持有」
    ，固不包括「寄藏」，但「寄藏」之受人委託代為保管，其
    保管之本身所為之「持有」，既係「寄藏」之當然結果，法
    律上自宜僅就「寄藏」行為為包括之評價，不應另就「持有
    」予以論罪（最高法院74年臺上字第3400號判例意旨參照）
    。查被告等持有子彈之行為，係「寄藏」之當然結果，均不
    另論罪。另本案被告等所為應係犯槍砲彈藥刀械管制條例第
    12條第4 項之未經許可，寄藏子彈罪，檢察官起訴書認被告
    等係犯槍砲彈藥刀械管制條例第12條第4 項之未經許可，持
    有子彈罪，尚有未洽，而公訴檢察官並已當庭更正，附此敘
    明。又被告等均以一行為同時寄藏具有殺傷力之非制式子彈
    2 顆，因僅侵害一法益而屬單純一罪，應均以寄藏子彈一罪
    論。爰審酌被告等未經許可寄藏子彈，對社會治安造成潛在
    危害甚大，惡行非輕，自應受有相當程度之刑事非難；惟念
    其等犯後均坦承犯行，態度良好，暨參酌其等犯罪之動機、
    目的、手段、素行，寄藏子彈之數量，及寄藏之時間等一切
    情狀，各別量處如主文所示之刑，並各就有期徒刑及罰金部
    分，皆依法分別諭知易科罰金及易服勞役之折算標準，以資
    懲儆。至扣案之非制式子彈2 顆，雖均具殺傷力，然均已因
    鑑驗試射而不再具有殺傷力，自非屬違禁物，故無庸再為沒
    收之諭知。檢察官聲請宣告沒收，應有未當，附此敘明。
據上論斷，應依刑事訴訟法第273 條之1 第1 項、第299 條第1
項前段，槍砲彈藥刀械管制條例第12條第4 項，刑法第11條前段
、第41條第1 項、第42條第3 項，判決如主文。
本案經檢察官靳開聖到庭執行職務。
中    華    民    國    98    年    7     月    24    日
                  刑事第四庭    法  官  謝梨敏
以上正本證明與原本無異。
如不服本判決，應於判決送達後10日內，向本院提出上訴狀。
                                書記官  翁子婷
中    華    民    國    98    年    7     月    24    日
附錄論罪科刑法條全文：
槍砲彈藥刀械管制條例第12條
未經許可，製造、販賣或運輸子彈者，處1 年以上7 年以下有
期徒刑，併科新臺幣500萬元以下罰金。
未經許可，轉讓、出租或出借子彈者，處6 月以上5 年以下有
期徒刑，併科新臺幣300萬元以下罰金。
意圖供自己或他人犯罪之用，而犯前二項之罪者，處3 年以上10
年以下有期徒刑，併科新台幣700 萬元以下罰金。
未經許可，持有、寄藏或意圖販賣而陳列子彈者，處5 年以下有
期徒刑，併科新臺幣300 萬元以下罰金。
第1 項至第 3 項之未遂犯罰之。


司法院資訊處製作；財團法人民間司法改革基金會備份。
